臺灣彰化地方法院刑事判決　　　　　　　　96年度訴字第13號
公　訴　人　臺灣彰化地方法院檢察署檢察官
被　　　告　甲○○
上列被告因違反毒品危害防制條例案件，經檢察官提起公訴（95
年度毒偵字第4364號、第4952號），被告於準備程序為有罪之陳
述，經本院合議庭裁定本件由受命法官獨任進行簡式審判程序，
判決如下：
    主  文
甲○○施用第一級毒品，處有期徒刑捌月；又施用第二級毒品，
處有期徒刑伍月，扣案之甲基安非他命壹包（毛重零點公克）
，沒收銷燬之。應執行有期徒刑壹年，扣案之甲基安非他命壹包
（毛重零點公克），沒收銷燬之。
    事  實
一、甲○○（原名黃益豐）前因施用毒品案件，經本院以94年度
    毒聲字第216號裁定送勒戒處所觀察、勒戒後，因認有繼續
    施用毒品之傾向，復送強制戒治，嗣於95年7月14日停止處
    分出監，並於同年10月12日戒治期滿後由臺灣彰化地方法院
    檢察署檢察官為不起訴處分確定。詎猶不思悔改，於95年10
    月26日11時許，在位於彰化縣員林鎮○○里○○路○段174巷
    1 號之居所，以將海洛因摻水置放於注射針筒中，注射於手
    臂之方式，施用海洛因1次。另於95年10月26日8時許，在上
    址以將甲基安非他命置放於玻璃球吸食器內，用火加以燒烤
    使成氣體後吸食之方式，施用甲基安非他命1次。嗣於95年
    10 月26日13時許，在其上揭居所，為警搜索查獲，並扣得
    甲基安非他命1包（毛重0.3公克）。
二、案經彰化縣警察局員林分局報告臺灣彰化地方法院檢察署檢
    察官偵查起訴。
    理  由
一、本件被告甲○○所涉係死刑、無期徒刑、最輕本刑為3年以
    上有期徒刑或高等法院管轄第一審案件以外之罪，並於本院
    行準備程序時就被訴事實為有罪之陳述，本院合議庭依刑事
    訴訟法第273條之1第1項規定，裁定改由受命法官獨任行簡
    式審判程序，先予敘明。
二、據以論罪之證據名稱：
（一）詮昕科技股份有限公司濫用藥物尿液檢驗報告單1紙。
（二）彰化縣警察局員林分局委託檢驗尿液代號與真實姓名對照
      認證單、彰化縣警察局員林分局查獲涉嫌毒品危害防制條
      例毒品初步檢驗報告單、彰化縣警察局查獲毒品案件尿液
      委外送驗清單各1紙。
（三）扣案之甲基安非他命1包（毛重0.3公克）。
（四）查獲照片。
（五）扣押物品目錄表。
（六）被告在警詢、偵訊時及本院審理時之自白。
三、論罪與量刑：
（一）被告前因施用毒品案件，經送強制戒治，95年7月14日停
      止處分出監，並於同年10月12日戒治期滿，係於強制戒治
      執行完畢釋放後5年內再犯本件施用毒品罪。核被告甲○
      ○所為，係犯毒品危害防制條例第10條第1項之施用第一
      級毒品罪及同條第2項之施用第二級毒品罪。被告為施用
      毒品而持有第一、二級毒品，其持有之低度行為均應為施
      用之高度行為所吸收，均不另論罪。被告所犯各1次之施
      用第一級毒品罪、施用第二級毒品罪，犯意各別，應予分
      論併罰。
（二）公訴意旨認被告自95年10月19日起，至95年10月26日止，
      在其住處等地，另各有1次施用第一級毒品及第二級毒品
      之犯行，所為係集合犯等語。惟「集合犯」之態樣，係依
      一般社會通念，特定犯罪行為具有反覆實施之特性，而立
      法者於制定刑罰法律之初，亦已認知該種行為類型之反覆
      性，有意藉由法條中客觀構成要件之行為要素，涵括上開
      具有反覆實施特性之數個犯罪行為，僅受一次刑法之評價
      ；然施用毒品犯罪，或為零星偶一之施用，自難認立法者
      於制定刑罰法律之初，已認知該種行為類型之反覆性，且
      有意藉由法條中客觀構成要件之行為要素，涵括上開具有
      反覆實施特性之數個犯罪行為。是多次施用毒品犯罪之行
      為，尚無論以「集合犯」之餘地，併予併明。復按被告之
      自白，不得作為有罪判決之唯一證據，仍應調查其他必要
      之證據，以察其是否與事實相符，刑事訴訟法第156條第2
      項定有明文。查起訴書所指此部份之犯行，除被告之自白
      外，既無其他證據足以證明，復無任何尿液檢驗報告可供
      本院查核，是尚難僅憑被告之自白遽認被告確有此部分之
      犯行。惟依公訴意旨認此部分與前開有罪部分有集合犯之
      實質上一罪關係，爰不另為無罪之諭知，併此敘明。
（三）爰審酌被告前曾有施用毒品罪行，經送觀察勒戒、強制戒
      治執行完畢釋放後，猶不知悔改，再施用毒品不輟，戕害
      自身健康，惟其對他人權益之侵害仍屬有限，坦承犯行等
      一切情狀，各量處如主文所示之刑，並定應執行之刑，以
      示懲儆。扣案之甲基安非他命1包（毛重0.3公克），係屬
      第二級毒品，且係供被告施用毒品所用，不問何人所有，
      應依毒品危害防制條例第18條第1項前段規定沒收銷燬之
      。
據上論斷，應依刑事訴訟法第273條之1第1項、第299條第1項前
段，毒品危害防制條例第10條第1項、第2項、第18條第1項前段
，刑法第11條、第51條第5款，判決如主文。
本案經檢察官陳茂亭到庭執行職務
中　　華　　民　　國　　96　　年　　2　　月　   14　　日
                  刑事第六庭   法  官  林欣苑
以上正本證明與原本無異。
如不服本判決，應於判決送達後10日內向本院提出上訴狀 (須附
繕本)。
中　　華　　民　　國　　96　　年　　2 　　月　　15　　日
                               書記官  詹國立
毒品危害防制條例第10條
施用第一級毒品者，處 6 月以上 5 年以下有期徒刑。
施用第二級毒品者，處 3 年以下有期徒刑。
